【裁判字號】    99,上易,1112
【裁判日期】    990524
【裁判案由】    妨害公務
【裁判全文】
臺灣高等法院刑事判決                99年度上易字第1112號
上  訴  人
即  被  告  甲○○
上列上訴人因妨害公務案件，不服臺灣臺北地方法院99年度易字
第572號，中華民國99年4月2 日第一審判決（起訴案號：臺灣臺
北地方法院檢察署99年度偵字第1844號），提起上訴，本院判決
如下：
    主  文
上訴駁回。
    理  由
一、按「不服地方法院之第一審判決而上訴者，應向管轄第二審
    之高等法院為之。」「上訴書狀應敘述具體理由。」「上訴
    書狀未敘述上訴理由者，應於上訴期間屆滿後二十日內補提
    理由書於原審法院。逾期未補提者，原審法院應定期間先命
    補正。」刑事訴訟法第361條第1項、第2項、第3項分別定有
    明文。又第二審法院認為上訴書狀未敘述理由，或上訴有第
    362條前段之情形者，應以判決駁回之，同法第367條前段亦
    有明文規定。所謂不服第一審判決之具體理由，必係依卷內
    既有訴訟資料或提出新事證，指摘或表明第一審判決有何採
    證認事、用法或量刑等足以影響判決本旨之不當或違法，而
    構成應予撤銷之具體事由，始足當之；倘僅泛言原判決認定
    事實錯誤、違背法令、量刑失之過重或輕縱，而未依上揭意
    旨指出具體事由，或形式上雖已指出具體事由，然該事由縱
    使屬實，亦不足以認為原判決有何不當或違法者，皆難謂係
    具體事由，俾與第二審上訴制度在請求第二審法院撤銷、變
    更第一審不當或違法之判決，以實現個案救濟及節制濫行上
    訴之立法目的相契合。是倘上訴人之上訴書狀雖敘述上訴理
    由，惟並未具體敘述第一審判決有何不當或違法情形，即與
    未敘述具體理由無異，所為上訴，即非適法。
二、經查：原判決依憑上訴人即被告甲○○於之自白、證人朱文
    吉之證述，並有扣案生雞蛋塑膠外盒1個、現場採證照片6紙
    等證據，認被告於民國98年12月30日14時15分前之某時許，
    在臺灣臺北地方法院檢察署（下稱臺北地檢署）第二辦公室
    內，因不滿臺北地檢署次股書記官製作寄發之公文將其名字
    打錯，當場提出身分證件要求核對遭拒，並與在場另名書記
    官發生爭執，憤而至附近某超商內購得生雞蛋1盒（10顆）
    ，旋於同日14時15分許，前往臺北市○○區○○街1段235
    號「最高法院檢察署」大門前，於不特定之人得共見共聞之
    情況下，高聲咆哮並持該盒生雞蛋朝該處大廳服務台丟擲，
    致該等生雞蛋之蛋汁及碎蛋殼灑落及散落該處大門、大廳等
    處之地面及服務台，對該機關人員處理公務不滿，竟以此方
    式公然侮辱上開公署等情，已詳敘所憑證據與認定之理由，
    因認被告犯刑法第140條第2項對於公署公然侮辱罪，並審酌
    被告曾因妨害公務案件，經原審法院判處拘役20日，嗣經減
    為拘役10日確定，且經執行完畢，有本院被告前案紀錄表1
    紙在卷可按，猶不知悔改，復以相同方式對國家公務機關表
    達個人不滿，其手段殊不足取，惟被告已坦承犯行，再參酌
    其犯罪之動機、犯罪所生危害之程度、智識程度及生活狀況
    等一切情狀，依法量處拘役40日，復諭知易科罰金之折算標
    準，並沒收扣案生雞蛋塑膠外盒1個。經核並無違誤，所為
    量刑亦屬允當。被告上訴略以：書記官、檢察官、法警罵人
    沒事，伊罵人卻有事。伊僅承認有違反社會法，不承認有何
    犯行，請求判決被告無罪云云。然原判決量刑已審度刑法第
    57條所列各款犯罪情狀後，所為適法之裁量權行使，並無失
    之過重情形。被告因不滿機關人員之處理公務方式，而以生
    雞蛋朝公務機關丟擲，足以使受丟擲之機關因汁液所散發之
    惡臭、污漬而造成難堪，自有污蔑、侮辱之意味，被告所為
    ，自該當對於公署公然侮辱罪。是以，綜觀被告上訴理由內
    容，均未就原判決有何採證認事、用法或量刑等足以影響原
    判決本旨之不當或違法，而為具體指摘。揆諸首揭規定，其
    上訴自屬不合法律上之程式，爰不經言詞辯論，逕予駁回其
    上訴。
據上論斷，應依刑事訴訟法第367條前段、372條，判決如主文。
中    華    民    國    99    年     5    月    24    日
                  刑事第二庭審判長法  官 洪光燦
                                  法  官 楊照男
                                  法  官 李麗玲
以上正本證明與原本無異。
不得上訴。
                                  書記官 廖婷璇
中    華    民    國    99    年     5    月    24    日

司法院資訊處製作；財團法人民間司法改革基金會備份。
